【裁判字號】    99,交聲,131
【裁判日期】    990630
【裁判案由】    違反道路交通管理處罰條例聲明異議
【裁判全文】
臺灣雲林地方法院交通事件裁定         99年度交聲字第131號
移送機關即
原處分機關  交通部公路總局嘉義區監理所雲林監理站
異  議  人
即受處分人  甲○○
上列受處分人因違反道路交通管理處罰條例案件，對於交通部公
路總局嘉義區監理所雲林監理站於民國99年05月13日所為之雲監
裁字第裁72-ZGB100980號裁決書（舉發違反道路交通管理事件通
知單案號：內政部警政署國道公路警察局99年04月15日公警局交
第ZGB100980號），聲明異議，本院裁定如下：
    主  文
異議駁回。
    理  由
一、原處分意旨略以：異議人即受處分人甲○○於民國99年03月
    20日上午08時49分許，駕駛車牌號碼1788-PJ 號自用小客車
    （下稱本案自小客車），行經國道三號南向第241.6 公里處
    ，為警於該處持雷射測速照相儀器（即雷射測速槍）測得該
    車行車速度為每小時133 公里，並予拍照存證，以該該有「
    速限110 公里，經雷達（射）測定行速為133 公里，超速23
    公里」之違規行為，而製單逕行舉發，嗣交通部公路總局嘉
    義區監理所雲林監理站（下稱原處分機關）認違規事實明確
    ，依道路交通管理處罰條例第33條第1 項第1 款規定，裁處
    罰鍰新臺幣（下同）3,500 元，並依同條例第63條第1項 第
    1 款，記違規點數1 點。
二、聲明異議意旨略以：採證照片顯示只有單一車道，無法判斷
    照相時是曾否有其他違規車輛經過，而使異議人成為代罰之
    人，另合理懷疑照片有被處理過云云，爰依法聲明異議。
三、按汽車行駛於高速公路、快速公路或設站管制之道路，不遵
    使用限制、禁止、行車管制及管理事項之管制規則而有行車
    速度超過規定之最高速限或低於規定之最低速限者，處汽車
    駕駛人3,000 元以上6,000 元以下罰鍰，並予記違規點數1
    點，道路交通管理處罰條例第33條第1 項1 款、第63條第1
    項第1 款分別定有明文。又汽車駕駛人之行為經以科學儀器
    取得證據資料證明其行為違規，當場不能或不宜攔截製單舉
    發者，得逕行舉發，道路交通管理處罰條例第7 條之2第1項
    第7 款亦有規定。
四、經查：
(一)、異議人甲○○於99年03月20日上午08時49分許，駕駛本案自
    小客車，行經國道三號南向第241.6 公里處，為國道公路警
    察局第七警察隊名間分隊警察使用雷射測速照相儀器（即雷
    射測速槍）測得行車速度為每小時133 公里（速限110 公里
    ），超速22公里，而製單逕行舉發，此有採證照片、內政部
    警政署國道公路警察局99年04月15日公警局交字第ZGB10098
    0 號舉發違反道路交通管理事件通知單、內政部警政署國道
    公路警察局第七警察隊99年04月29日公警七交字第09907707
    01號函、原處分機關99年05月13日雲監裁字第裁72-ZGB1009
    80號裁決書在卷可憑。
(二)、又異議人超速行駛之違規事實，係經舉發警察以雷射測速照
    相儀器（即雷射測速槍）所測得，且觀諸卷附該採證相片上
    方自左起依序顯示日期「03/20/2010」、時間「08：49 ：
    41」、執勤人員姓名「羅華中」、執行分隊「名間分隊」；
    下方自左起則依序顯示速限為「110Kmh」、行速為「133Kmh
    」、測距「155.5 公尺」、地點「國道3 號241.6 公里南向
    」、器號「UX017624」，照片之內容記載完整、詳實，實無
    任何線索可懷疑「被處理過」（異議人所言），而有虛偽造
    假之處。再者，警察舉發採證所憑之照相式雷射測速儀，為
    經濟部標準檢驗局於98年06月23日檢驗合格，有效期限至99
    年06月30日止，此有經濟部標準檢驗局98年06月23日編號MO
    0000000 號雷射測速儀檢定合格證書附卷足參，堪認本案舉
    發當時所使用之雷射測速儀，尚在檢驗合格之有效期間內，
    所測得之數據及拍得照片之準確性足堪信賴，應屬精確，誤
    測、誤判之可能性相當之低，應可肯認其測得超速違規並拍
    照之採證正確性。異議人僅空言抗辯照片有虛偽造假之處，
    卻無法提出任何資料以佐其說，當認異議人之懷疑乃想像上
    之懷疑，而非合理之懷疑。另外，執勤警察乃依法執行職務
    之公務員，與異議人毫不相識，難認有何動機甘冒刑責僅為
    處罰異議人罰鍰，亦無任何資料可得懷疑執勤警察有何疏失
    致誤拍異議人車輛。異議人辯稱採證照片僅顯示單一車道，
    無法判斷有無其他違規車輛經過云云，惟經詳視上開超速採
    證照片中「十字絲」測速瞄準點所瞄準測速而拍攝之車輛，
    確係異議人之本案自小客車，而雷射測速槍之瞄準鏡對準目
    標（單一車輛）扣發射板機即可精確測出所瞄準目標之速度
    ，此為卷附內政部警政署國道公路警察局第七警察隊99年04
    月29日公警七交字第0990770701號函（說明三）記載明確，
    可信舉發警察當時既以雷射測速槍對準異議人之本案自小客
    車，僅可測得異議人本案自小客車之行駛速度，縱其他車道
    有車輛駛過，亦無從懷疑測速槍所瞄準之車輛為其他車道之
    車輛，而非異議人之車輛，是以，測速照片未拍攝其他車道
    車輛，不僅不能為有利異議人之認定，更可確認測速槍就是
    瞄準異議人測速無誤，尚無異議人所指測錯車輛而誤判之情
    事。異議人之抗辯，尚無根據，礙難成立，本院即無進一步
    調查之必要。
五、綜上所述，本件異議人於上開時地，駕駛汽車行駛高速公路
    超過規定最高速限之情事，事證明確，警察之舉發行為於法
    即屬有據，原處分機關依道路交通管理處罰條例第33條第1
    項第1 款規定，並參酌違反道路交通管理事件統一裁罰基準
    表，就異議人汽車行駛高速公路速度超過規定最高速限（20
    公里以上未滿40公里）部分裁處罰鍰3,500 元，並依同條例
    第63條第1 項第1 款，記違規點數1 點，於法有據，核無違
    誤。異議人之異議為無理由，應予駁回。
六、依道路交通管理處罰條例第87條第2 項，道路交通案件處理
    辦法第19條，裁定如主文。
中    華    民    國    99    年    6     月    30    日
                    交通法庭    法  官  侯廷昌
以上正本證明與原本無異。
如不服本裁定，應於裁定送達後5 日內向本院提出抗告狀（須附
繕本）。
                                書記官  李達成
中    華    民    國    99    年    6     月    30    日

司法院資訊處製作；財團法人民間司法改革基金會備份。
